臺灣臺中地方法院簡易民事判決
111年度中簡字第19號
原      告  劉月珍  
訴訟代理人  王嘉翎律師
被      告  李泳潮  


上列當事人間請求損害賠償事件，原告提起刑事附帶民事訴訟，
經本院刑事庭裁定移送前來（本院110年度附民字第502號），本
院於民國111年3月15日言詞辯論終結，判決如下：
    主      文
被告應給付原告新臺幣35萬元，及自民國110年5月21日起至清償
日止，按週年利率百分之5計算之利息。
訴訟費用由被告負擔。 
本判決得假執行。
    事實及理由
一、原告主張：被告自民國108年11月間起，加入成員包括真實
    姓名不詳、通訊軟體TELEGRAM暱稱為「致富」、易信暱稱「
    秀竹」等3人以上詐欺集團，擔任收簿手兼提款車手，嗣與
    詐欺集團成員共同意圖為自己不法之所有，基於3人以上共
    同詐欺取財及掩飾、隱匿特定犯罪所得之去向、所在之犯意
    聯絡，先由該詐騙集團其他成員於同年11月28日，撥打電話
    給伊，佯稱為伊友人林誌明，因有急用需借貸新臺幣（下同
    ）35萬元云云，致伊陷於錯誤，並依該詐欺集團成員指示，
    於同日14時37分許，匯款35萬元至詐欺集團所指定之中華郵
    政帳號00000000000000號帳戶（下稱系爭帳戶）後，被告即
    於同日15時36分許，持系爭帳戶提款卡至臺中市○○區○○路00
    號月眉福容大飯店之ATM，共提領15萬元後旋即轉交詐欺集
    團其他成員。被告與詐欺集團成員共同對伊詐欺取財之行為
    ，致伊受有35萬元之財產上損害，爰依侵權行為之法律關係
    提起本件訴訟等語，並聲明：如主文第1項所示。　
二、被告未於言詞辯論期日到場，亦未提出書狀作任何聲明或陳
    述。　　　　
三、得心證之理由　
  ㈠原告主張之上開事實，有內政部警政署反詐騙諮詢專線紀錄
    表、臺北市政府警察局大安分局新生南路派出所陳報單、受
    理各類案件紀錄表、受理刑事案件報案三聯單、受理詐騙帳
    戶通報警示簡便格式表、轉帳交易明細、存摺存款歷史明細
    查詢附卷可稽（見本院卷第97-104頁、第109頁）；被告因
    上開行為涉犯加重詐欺罪，經本院以110年度金訴字第282號
    刑事判決判處有期徒刑1年6月在案，亦有上開刑事判決在卷
    可稽（見本院卷第17-72頁），並經本院依職權調取上開刑
    事卷宗查閱屬實；被告就原告主張之上開事實，已於相當時
    期受合法通知，而於言詞辯論期日不到場，亦未提出任何準
    備書狀爭執，依民事訴訟法第280條第3項準用同條第1項之
    規定，視同自認，堪信原告上開主張為真。
  ㈡按因故意或過失，不法侵害他人之權利者，負損害賠償責任
    ；數人共同不法侵害他人之權利者，應連帶負損害賠償責任
    ，民法第184條第1項前段、民法第185條第1項前段分別定有
    明文。又所謂共同侵權行為，係指數人共同不法對於同一之
    損害，與以條件或原因之行為。加害人於共同侵害權利之目
    的範圍內，各自分擔實行行為之一部，互相利用他人之行為
    ，以達其目的者，仍不失為共同侵權行為人，而應對於全部
    所發生之結果，連帶負損害賠償責任（最高法院78年度台上
    字第2479號判決意旨參照）。而現今詐騙集團成員分工細膩
    ，包括分配工作者、撥打電話行騙者、領取人頭帳戶之取簿
    手、提款之車手，均為組成詐欺集團不可或缺之人，彼此分
    工，方能達成詐欺取財之目的。查被告確有加入上開詐騙集
    團，與該詐騙集團成員共同分擔詐欺實行行為，並擔任提款
    車手領取原告受騙之款項，以達詐騙集團向原告詐取財物之
    目的，自屬共同侵權行為人，應依前揭規定對原告所受損害
    負賠償責任。從而，原告請求被告賠償其所受全部即35萬元
    之財產上損害，即屬有據。
　㈢末按給付無確定期限者，債務人於債權人得請求給付時，經
    其催告而未為給付，自受催告時起，負遲延責任。其經債權
    人起訴而送達訴狀，或依督促程序送達支付命令，或為其他
    相類之行為者，與催告有同一之效力；又遲延之債務，以支
    付金錢為標的者，債權人得請求依法定利率計算之遲延利息
    。但約定利率較高者，仍從其約定利率；應付利息之債務，
    其利率未經約定，亦無法律可據者，週年利率為百分之5，
    民法第229條第2項、第233條第1項及第203條分別定有明文
    。本件原告對被告之侵權行為損害賠償債權，核屬無確定期
    限之給付，自應經原告之催告而未為給付，被告始負遲延責
    任。準此，原告請求被告給付自刑事附帶民事起訴狀繕本送
    達之翌日即110年5月21日起（送達證書見110年度附民字第5
    02號卷第7頁）至清償日止，按週年利率百分之5計算之利息
    ，洵屬可採，應予准許。
四、綜上所述，原告依侵權行為之法律關係，請求被告給付如主
    文第1項所示之金額，為有理由，應予准許。
五、本件係適用簡易程序所為被告敗訴之判決，依民事訴訟法第
    389條第1項第3款規定，應依職權宣告假執行。
六、訴訟費用負擔之依據：民事訴訟法第78條。
中　　華　　民　　國　　111 　年　　3 　　月　　31　　日
                  臺灣臺中地方法院臺中簡易庭
                                  法　官　傅可晴
以上為正本係照原本作成。
如不服本判決，應於送達後廿日內，向本院提出上訴狀並表明上
訴理由，如於本判決宣示後送達前提起上訴者，應於判決送達後
廿日內補提上訴理由書（須附繕本）。如委任律師提起上訴者，
應一併繳納上訴審裁判費。
中　　華　　民　　國　　111 　年　　4 　　月　　1 　　日
                                  書記官  錢  燕